DOUGLAS CAMARGO DE CAMPOS

CAMARGO@GMAIL.COM - (11) 7375 - 8742

OBJETIVO

Atuar na área de tecnologia da informação como líder de equipe e/ou engenheiro de software.

RESUMO

Engenheiro de software com mais de 6 anos de experiência em programação com grande entusiasmo por novos desafios.

Excelentes conhecimentos em diferentes linguagens de programação e tecnologias, incluindo C/C++, Java, C#, Ruby on Rails Perl, MySQL, SQLServer e PostgreSQL.

Participação no desenvolvimento de aplicações orientada a objeto, incluindo técnicas de arquitetura e design de software. Possui conhecimento em metodologias ágeis como XP e Scrum.

FORMAÇÃO ACADÊMICA

2005 - 2009 Bacharel em Ciência da Computação Universidade São Judas Tadeu

2006 - 2007 Aspirante à Oficial de Infantaria Centro de Preparatório de Oficiais da Reserva de São Paulo, CPOR-SP.

FORMAÇÃO COMPLEMENTAR

| 2010 | Desenvolvimento de Apps | Google |
|------|---|--------|
| 2009 | Desenvolvimento Web com Ruby on Rails 3 | Caelum |

| 2008 | Tópicos de programação | IME - USP |
|------|---|-----------|
| 2008 | Álgebra Linear | IME - USP |
| 2007 | Introdução a Linguagem Java | IME - USP |
| 2007 | Páginas Dinâmicas com PHP e MySQL | IME - USP |
| 2006 | Lógica de Programação | IME - USP |
| 2006 | Criptologia de Arquivos | IME - USP |
| 2005 | Introdução a Programação | IME - USP |
| 2005 | Linux e Softwares livres | IME - USP |
| 2005 | Workshop "A arte de resolver problemas" | CIEE |
| 2005 | Intensivo de matemática | Kumon |

ATUAÇÃO PROFISSIONAL

Período Mar. 2010 - Atual Empresa CAST Informática Cargo Analista de sistemas

Atividades Desenvolvimento e gerenciamento do SNT - Sistema Nacional de

Transplantes (Sistema responsável por todo o transplante de órgãos do Brasil) utilizando a linguagem C# e banco de dados

SQLServer.

Período Fev. 2007 - Fev. 2010

Empresa Radium Systems
Cargo Analista de sistemas

Atividades Desenvolvimento de diversas aplicações em ambientes

multi-plataformas, com Windows e Linux, utilizando Ruby on

Rails, Pearl, PHP, C++ e Java.

Período Jan. 2005 - Dez. 2005

Empresa Verix Consultoria e Desenvolvimento

Cargo Analista de sistemas

Atividades Desenvolvimento de aplicativos e APIs para Web com alto

volume de acesso e alta disponibilidade. Consultoria para

desenvolvimento de aplicações Web 2.0.

ATUAÇÃO ACADÊMICA

Período Jun. 2011 - Atual

Empresa Intellecta Centro de Estudos Avançados

Cargo Professor

Atividades Professor dos cursos de "Java Orientado a Objetos",

"Desenvolvimento com C#" e "Desenvolvimento em C++".

Período Fev. 2010 - Dez. 2010 Empresa Universidade Unibero Cargo Professor Substituto

Atividades Professor substituto nas disciplinas de Banco de Dados,

Linguagens de programação e Lógica.

IDIOMAS

Inglês Intermediário

Italiano Básico